臺灣臺北地方法院刑事判決
111年度訴字第359號
公  訴  人  臺灣臺北地方檢察署檢察官
被      告  虞阿鎬


選任辯護人  簡大為法律扶助律師
被      告  倪紘暘



上列被告等因詐欺等案件，經檢察官聲請簡易判決處刑（110年
度偵字第25875號），經本院認不得以簡易判決處刑（111年度簡
字第730號），改依通常程序審理，本院判決如下：
    主  文
虞阿鎬公訴不受理。
倪紘暘免訴。
    理  由
一、聲請簡易判決處刑意旨略以：被告虞阿鎬、倪紘暘（下稱被
    告2人）雖預見提供個人金融帳戶予他人使用，可能幫助掩
    飾、隱匿他人犯罪所得或幫助他人遂行詐欺取財犯行，仍不
    違背其本意，而基於幫助掩飾、隱匿特定犯罪所得之本質、
    來源、去向之犯意及幫助詐欺取財之不確定故意，被告虞阿
    鎬仍於民國109年12月17日，將其所開立之板信商業銀行帳
    號00000000000000號帳戶(下稱本案板信帳戶)之存摺、提款
    卡、密碼交付與「謝連春」；被告倪紘暘則於110年1月4日
    將其所開立之中國信託商業銀行帳號000000000000號帳戶(
    下稱本案中信帳戶)之提款卡、密碼，交付與不詳之詐騙集
    團成員。嗣該等詐欺集團成員共同意圖為自己不法之所有，
    而基於詐欺取財之犯意聯絡，以如附表所示詐騙方式，詐欺
    附表所示被害人，致其等陷於錯誤，於如附表所示匯款時間
    、地點，匯款附表所示金額，至本案板信帳戶及本案中信帳
    戶內，以此方式掩飾或隱匿詐騙成員集團實施詐欺犯罪所得
    財物。因認被告2人均涉犯刑法第30條第1項前段、第339條
    第1項之幫助詐欺取財、洗錢防制法第14條第1項之幫助洗錢
    等罪嫌等語。
二、按檢察官聲請以簡易判決處刑之案件，經法院認為有刑事訴
    訟法第451條之1第4項但書之情形者，應適用通常程序審判
    之，同法第452條定有明文。本案被告虞阿鎬、倪紘暘被訴
    詐欺等案件，認彼等所犯有刑事訴訟法第451條之1第4項但
    書第3款之情形，揆諸前揭規定，均應適用通常程序審判之
    ，合先敘明。
三、關於被告虞阿鎬被訴部分，應諭知不受理判決：
　　按被告死亡者，應諭知不受理之判決，並得不經言詞辯論為
    之，刑事訴訟法第303條第5款、第307條分別定有明文。本
    案被告虞阿鎬於111年6月28日因心因性休克而死亡，此有該
    被告之個人戶籍資料查詢結果畫面列印資料、臺北○○○○○○○○
    ○111年7月11日函附虞阿鎬之死亡登記資料等件在卷可參（
    見本院111年度訴字第359號卷，下稱訴字第359號卷，第97
    頁、第115頁、第117頁）。準此，被告虞阿鎬既已死亡，揆
    諸前揭規定，就其被訴部分，爰不經言詞辯論，逕為不受理
    判決之諭知。
四、關於被告倪紘暘被訴部分，應諭知免訴判決：
  ㈠按案件曾經判決確定者，應諭知免訴之判決，刑事訴訟法第3
    02條第1款定有明文。又刑事訴訟法第302條第1款規定「案
    件曾經判決確定者，應諭知免訴之判決」，係被告於同一案
    件，前經法院為實體上之確定判決，自不能更為有罪或無罪
    之實體上裁判，此乃訴訟法上之一事不再理原則，而實質上
    一罪或裁判上一罪，一部事實經判決確定者，效力當然及於
    全部，苟檢察官就他部事實重行起訴，法院自應諭知免訴判
    決（最高法院100年台上字第6561號判決、88年度台上字第3
    802號判決意旨參照）。
　㈡經查：
　⒈被告倪紘暘前於110年1月4日，分別向中國信託商業銀行及華
    南商業銀行申請開立第000000000000號帳戶、第0000000000
    00號帳戶（下稱另案帳戶），並隨即將另案帳戶之帳號及密
    碼告知不詳之詐欺犯罪組織成員，提供為另案詐欺取財犯罪
    、收受贓款及洗錢之工具。又上開詐欺犯罪組織成員利用網
    際網路散布可投資獲利之不實訊息，並假冒為「劉心怡」、
    「李巧玲」、「副總-珮姍」等身分，誘使被害人邱雅芳、
    姜函汝、林惠平陷於錯誤，使渠等先後於同年1月7日、同年
    月8日將新臺幣（下同）30萬元、10萬元及5萬元分別匯入上
    述「中國信託商業銀行帳號000000000000號帳戶」內，又由
    邱雅芳、黃榆心於同年1月13日，分別將10萬元、5萬元匯入
    上述華南商業銀行帳戶，再經上開詐欺犯罪組織成員利用被
    告倪紘暘提供之另案帳戶資料，將帳戶內被害人之款項轉匯
    入鄭凱霖、游淑芬所提供之帳戶等情，經臺灣臺北地方檢察
    署檢察官認被告倪紘暘於另案所為，係涉犯刑法第30條第1
    項、刑法第339條之4第1項第2款、第3款之幫助加重詐欺取
    財、洗錢防制法第14條第1項洗錢等罪嫌，而以110年度偵字
    第11115號、第11831號、第20879號、第21154號案件提起公
    訴（另以110年度偵字第25936號、第25552號移送併辦）。
    嗣經本院以110年度審簡字第1514號判處被告有期徒刑3月，
    併科罰金新臺幣1萬5,000元，並於同年12月27日確定在案（
    下稱前案確定判決），此有臺灣高等法院被告前案紀錄表及
    本院判決列印資料附卷可憑（見本院111年度簡字第730號卷
    第15頁至第19頁、第25頁至第31頁；本院訴字第359號卷第1
    5頁至第19頁、第25頁至第33頁）。
　⒉本案聲請簡易判決處刑意旨認被告倪紘暘將其所有中信帳戶
    之提款卡、密碼等金融資料，提供本案詐欺集團成員作為詐
    欺取財、洗錢工具使用之事實，核與前案確定判決所示之被
    告倪紘暘提供該詐欺犯罪組織所用之中國信託商業銀行帳號
    000000000000號帳戶一致。又本案與前案所訴究者，均為「
    被告倪紘暘提供中國信託商業銀行帳號000000000000號帳戶
    予他人使用」而構成幫助詐欺取財、幫助洗錢之犯行，至其
    提供上述帳戶予供詐欺集團成員，再由詐欺集團成員多次用
    於詐害不同被害人，然兩案之被害事實，無礙仍屬同一案件
    之判斷。從而，被告倪紘暘於本案中被訴幫助詐欺、洗錢等
    犯行，自為前案確定判決效力所及，揆諸前揭說明，爰不經
    言詞辯論，自應為免訴判決。
據上論斷，應依刑事訴訟法第452條、第302條第1款、第303條第
5款、第307條，判決如主文。　　
中　　華　　民　　國　　111 　年　　 7　　月　　28　　日
                  刑事第六庭  審判長法  官  黃傅偉
                                    法  官  李佳靜
                                    法  官  洪翠芬
上正本證明與原本無異。 
如不服本判決應於收受送達後20日內向本院提出上訴書狀，並應
敘述具體理由；其未敘述上訴理由者，應於上訴期間屆滿後20日
內向本院補提理由書（均須按他造當事人之人數附繕本）「切勿
逕送上級法院」。告訴人或被害人如對於本判決不服者，應具備
理由請求檢察官上訴，其上訴期間之計算係以檢察官收受判決正
本之日期為準。 
                                    書記官  林怡雯 
中　　華　　民　　國　　111 　年　　 7　　月　　28　　日
附表：（援引臺灣臺北地方檢察署110年度偵字第25875號起訴書
      所示）
編號 被害人 詐騙方式 匯款時間 匯款金額 (新臺幣) 被告接收款項之帳戶 1 陳家蓁（提出告訴） 詐騙集團成員以通訊軟體LINE傳訊息予告訴人邱珮恩，佯稱支付款項配合蝦皮下單可獲利云云，致其陷於錯誤，依指示操作，而於右列時間以臨櫃匯款方式，匯款右列金額至右列被告帳戶內。 民國109年12月21日下午10時29分、31分、32分許 10萬元、6萬元、10萬元 本案板信帳戶 2 陳宜靜（提出告訴) 詐騙集團成員以通訊軟體LINE傳訊息予告訴人陳宜靜，佯稱支付款項投資可獲利云云，致其陷於錯誤，依指示操作，而於右列時間以臨櫃匯款方式，匯款右列金額至右列被告帳戶內。 110年1月9日下午3時35分許 3萬元 本案中信帳戶 3 黃淑真（提出告訴） 詐騙集團成員以社群軟體Instagram傳訊息予告訴人黃淑真，佯稱兼職投資固定時間登入平台可獲利云云，致其陷於錯誤，依指示操作，而於右列時間以網路匯款方式，匯款右列金額至右列被告帳戶內。 110年1月11日下午3時50分許 65萬元 本案中信帳戶